【裁判字號】    97,訴,554
【裁判日期】    970610
【裁判案由】    毒品危害防制條例
【裁判全文】
臺灣士林地方法院刑事判決               97年度訴字第554號
公  訴  人  臺灣士林地方法院檢察署檢察官
被      告  甲○○
上列被告因違反毒品危害防制條例案件，經檢察官提起公訴（97
年度毒偵字第865 號），經被告於準備程序中就被訴事實為有罪
之陳述，本院裁定改以簡式審判程序審理，並判決如下：
    主  文
甲○○施用第一級毒品，累犯，處有期徒刑柒月。
    事  實
一、甲○○前因搶奪案件，經本院以93年度訴字第360 號判決判
    處有期徒刑1 年確定，並於民國95年3 月31日縮短刑期執行
    完畢。又因施用毒品案件，經本院裁定送觀察、勒戒後，認
    無繼續施用毒品之傾向，由臺灣士林地方法院檢察署檢察官
    於93年3 月25日以92年度毒偵字第1023號為不起訴處分確定
    ，並於同日釋放出所；復因施用第一、二級毒品案件，經本
    院以96年度訴字第293 號判決判處有期徒刑8 月、4 月，經
    減刑並定應執行刑為有期徒刑5 月確定（尚未執行）。詎仍
    不知悔改，復於前案觀察、勒戒執行完畢釋放後5 年內，基
    於施用第1 級毒品海洛因之犯意，於97年3 月3 日某時，在
    臺北市○○區○○街25巷12號3 樓居所，以針筒注射方式，
    施用第1 級毒品海洛因1 次。嗣於97年3 月4 日下午4 時許
    ，因涉犯竊盜案件經警查獲，經其同意採驗尿液送驗，結果
    呈嗎啡及可待因陽性反應，始悉上情。
二、案經臺北市政府警察局士林分局報請臺灣士林地方法院檢察
    署檢察官偵查起訴。
    理  由
一、本件被告所犯毒品危害防制條例第10條第1 項之罪，非死刑
    、無期徒刑或最輕本刑有期徒刑三年以上之罪，亦非高等法
    院管轄第一審案件，且於準備程序進行中，被告先就被訴事
    實為有罪之陳述，經告知被告簡式審判程序之旨，並聽取檢
    察官、被告之意見後，本院合議庭裁定由受命法官進行簡式
    審判程序，是本件之證據調查，依刑事訴訟法第273 條之2
    規定，不受同法第159 條第1 項、第161 條之2 、第161 條
    之3 、第163 條之1 及第164 條至第170 條規定之限制，合
    先敘明。
二、上揭犯罪事實，業經被告於偵查及本院審理時坦承不諱（見
    偵卷第24頁、本院卷第17、20頁），且被告為警查獲後，經
    警採集其尿液檢體送台灣尖端先進生技醫藥股份有限公司以
    酵素免疫分析法初步檢驗，再以氣相層析質譜儀法確認檢驗
    結果，呈嗎啡陽性反應，有該公司97年3 月12日實驗室檢體
    編號AC 31401號濫用藥物檢驗報告、臺北市政府警察局偵辦
    毒品案件尿液檢體委驗單及臺北市政府警察局查獲毒品案件
    尿液檢體監管紀錄表各1 紙附卷可稽（見偵卷第10至12頁）
    ，足徵被告前開施用海洛因之自白與事實相符，堪予採信。
    按施用毒品經觀察、勒戒或強制戒治執行完畢釋放後，5 年
    內再犯毒品危害防制條例第10條之施用毒品罪者，檢察官應
    依法追訴，毒品危害防制條例第23條第2 項定有明文。本件
    被告前因施用毒品案件，經本院以92年度毒聲字第1029號裁
    定送觀察、勒戒後，認無繼續施用毒品之傾向，經臺灣士林
    地方法院檢察署檢察官以92年度毒偵字第1023號為不起訴處
    分確定，並於93年3 月25日釋放出所，又因施用第一、二級
    毒品案件，經法院判處罪刑確定等情，有前揭臺灣士林地方
    法院檢察署檢察官92年度毒偵字第1023號不起訴處分書、96
    年度毒偵字第316 號起訴書、臺灣士林地方法院檢察署刑案
    資料查註紀錄表、臺灣高等法院被告前案紀錄表1 份及法務
    部全國檢察官線上查詢刑案人犯在監所最新資料報表各1 份
    在卷可考。從而，被告確有於93年3 月25日觀察勒戒執行完
    畢釋放後，5 年以內再犯毒品危害防制條例第10條第1 項之
    施用毒品海洛因犯行。故本件事證明確，被告犯行洵堪認定
    ，應依法論科。
二、按海洛因為毒品危害防制條例第2 條第2 項第1 款所規定之
    第1 級毒品。核被告甲○○所為，係犯毒品危害防制條例第
    10條第1 項之施用第1 級毒品罪。其施用前後持有毒品之低
    度行為為施用毒品之高度行為所吸收，不另論罪。被告曾因
    搶奪案件，經本院判決處有期徒刑1 年確定，並於95年3 月
    31日縮短刑期執行完畢，此有台灣高等法院被告前案紀錄表
    在卷可稽，其於有期徒刑執行完畢5 年內，故意再犯本件有
    期徒刑以上之罪，為累犯，並依法加重其刑。爰審酌被告前
    曾有施用毒品之犯行，經觀察勒戒之治療程序後，仍未戒除
    惡習而繼續施用，顯見其無戒絕之決心，惟其施用海洛因所
    生危害實以自戕健康為主，於他人尚無明顯重大危害，暨其
    犯罪後坦承犯行之態度、現已按時至台北市立聯合醫院昆明
    院區定期服用美沙酮治療，有聯合醫院昆明院區診斷證明書
    1 份等一切情狀，量處如主文所示之刑，以資懲儆。
據上論斷，應依刑事訴訟法第273 條之1 第1 項、第299 條第1
項前段，毒品危害防制條例第10條第1 項，刑法第11條前段、第
47條第1 項，判決如主文。
本案經檢察官洪三峰到庭執行職務
中    華    民    國    97    年    6     月    10    日
                  刑事第七庭法  官  汪梅芬
以上正本證明與原本無異。
如不服本判決，應於判決送達後10日內，向本院提出上訴狀。
                            書記官  張馨尹
中    華    民    國    97    年    6     月    10    日
附錄本案論罪科刑法條：
毒品危害防制條例第10條第1 項：
施用第一級毒品者，處6 月以上5 年以下有期徒刑。


司法院資訊處製作；財團法人民間司法改革基金會備份。
